【裁判字號】    89,交簡上,62
【裁判日期】    890623
【裁判案由】    公共危險
【裁判全文】
臺灣高雄地方法院刑事判決                        八十九年度交簡上字第六二號
    上  訴  人
    即  被  告  乙○○
右列上訴人因公共危險案件，不服臺灣高雄地方法院高雄簡易庭八十九年度雄交簡字
第七一一號中華民國八十九年六月二十三日第一審判決（起訴案號：八十九年度偵字
第一二二七三號），提起上訴，本院判決如左：
    主  文
上訴駁回。
    事  實
一、乙○○曾於民國八十年間因施用毒品案件，經本院判處有期徒刑三年二月，褫奪
    公權二年確定，於八十四年二月十日執行完畢（不構成累犯）。其明知服用酒類
    ，不能安全駕駛動力交通工具時，即不得駕駛，竟於八十九年五月三十日上午八
    時許，在高雄市前鎮區鎮北三巷十七號其住處內飲酒後，明知受酒精影響，產生
    說話含糊不清之行為表現，已達不能安全駕駛動力交通工具之程度，竟於同日上
    午十時五十分許，仍駕駛車牌號碼Ｙ五─０一八八號自小貨車，行經高雄市○鎮
    區○○路與前鎮街口時，與甲○○駕駛之車牌號碼ＸＱ─二０二九號自小客車相
    撞，經警據報前往現場處理，並於同日中午十二時十九分許檢測酒精濃度結果，
    測得其呼氣酒精濃度高達每公升０．九七毫克，乃知悉上情。
二、案經高雄市政府警察局前鎮分局移送臺灣高雄地方法院檢察署檢察官偵查起訴。
    理  由
一、訊據被告乙○○於本院審理中坦白承認飲酒後於上開時、地駕車肇事，經警測得
    其呼氣酒精濃度達每公升０．九七毫克等情，惟辯稱：被告係於八十九年五月二
    十九日下午十時許至翌日凌晨二時許與朱偉雙等數名友人在住處一同飲用高梁酒
    ，其後因友人朱偉雙受傷，被告乃駕車載送朱偉雙至醫院診治，於回程途中與甲
    ○○發生車禍，被告駕車並未受喝酒之影響，又被告平日以打零工維生，無固定
    收入，家中父母年邁，尚有五歲幼女待扶養，原判決刑度顯然過重云云。經查：
    被告於八十九年五月三十日上午八時許，在高雄市前鎮區鎮北三巷十七號其住處
    內飲酒，明知飲酒後不能安全駕駛動力交通工具時，即不得駕駛，竟於同日上午
    十時五十分許駕駛車牌號碼Ｙ五─０一八八號自小貨車，行經高雄市○鎮區○○
    路與前鎮街口時，與甲○○駕駛之車牌號碼ＸＱ─二０二九號自小客車發生碰撞
    ，經警據報前往處理，並於同日中午十二時十九分許施以檢測酒精濃度時，被告
    產生言語含糊不清之情狀，其呼氣酒精濃度高達每公升０．九七毫克之事實，業
    據被告於警訊及偵查中承認在卷，並有酒精濃度測試單、測試觀察紀錄表各一份
    附於警卷可稽。又按刑法第一百八十五條之三規定所謂「不能安全駕駛」，係抽
    象危險犯，固不以發生具體危險為必要，若因而發生事故，益徵其已不能安全駕
    駛；且就醫學文獻所知，酒精對人體造成之影響，呼氣酒精濃度達每公升○．七
    五毫克，其行為表現或狀態為明顯酒醉、步履蹣跚，肇事率為平常二十五倍（見
    司法院刑事法律專題研究十七冊第三一三頁）。本件參酌被告飲酒後駕車肇事，
    經警測得酒精濃度達每公升０．九七毫克，且實施酒精濃度測試時被告說話有含
    糊不清之情形，顯見其因飲酒已達於不能安全駕駛之程度，至為明確。被告辯稱
    其尚能安全駕駛，並不可採。本件事證明確，被告所犯酒後不能安全駕駛之公共
    危險犯行，足以認定。
二、核被告乙○○所為，係犯刑法第一百八十五條之三之服用酒類致不能安全駕駛動
    力交通工具罪。原審認被告罪證明確，因而適用刑法第一百八十五條之三、第四
    十一條第一項（修正前刑法第四十一條，已修正為現行刑法第四十一條第一項，
    經總統於九十年一月十日公布，並於同年月十二日生效，本件原審於八十九年六
    月二十三日判決時，適用修正前刑法第四十一條，並無違誤，惟於本院判決時，
    應依刑法第二條第一項前段之規定，適用現行刑法第四十一條第一項）、罰金罰
    鍰提高標準條例第二條之規定予以論科，量處有期徒刑四月，及諭知易科罰金之
    折算標準，其認事用法，並無不合。被告上訴意旨仍執陳詞，辯稱駕車並未受喝
    酒之影響，及平日以打零工維生，無固定收入，家中父母年邁，尚有五歲幼女需
    被告扶養，原判決刑度顯然過重云云，空言指摘原判決不當，並無理由，應予駁
    回。
三、據上論斷，應依刑事訴訟法第四百五十五條之一第一項、第三項、第三百六十八
    條，判決如主文。
本案經檢察官丙○○到庭執行職務。
中      華      民      國    九十    年      二      月    二十六    日
                                  臺灣高雄地方法院交通法庭
                                      審判長法  官  李  嘉  興
                                            法  官  楊  國  祥
                                            法官  張  維  君
右正本證明與原本無異。
不得上訴。
                                            書記官  吳  金  霞
中      華      民      國    九十    年      二      月    二十七    日


司法院資訊處製作；財團法人民間司法改革基金會備份。
